# 关于期初余额审计

提问人：雪落星空 时间：2019-11-04 06:30:20
①“审计后不能获取关于期初余额充分、适当的审计证据，除非法律法规禁止，对经营成果和现金流量（如相关）发表保留意见或无法表示意见，而对财务状况发表无保留意见” 财务状况对应的是资产负债表，经营成果和现金流量分别对应的是利润表和现金流量表，意思是对资产负债表发表无保留意见，对利润表和现流表发表非无保留意见，请具体说明一下未对期初余额获取充分、适当的审计证据，是如何影响到经营成果和现金流量、财务状况不同意见类型的？
② 如何对未分配利润项目执行期初余额审计？
③ 接受委托对甲公司 2016 年度-2017 年度财务报表执行审计，考虑到期初余额审计，是否要对 2015 年度的损益类科目执行审计程序？

回答人：chenyiwei
1 、由于本期损益表的发生额有部分系年初资产、负债余额转入所导致，故对相关资产、负债项目的年初数无法获取充分适当的审计证据，相应会影响到对本期利润表相应项目的发生额不能获取充分、适当的审计证据。现金流量表同理。
2 、一般不需要对 2015 年度的损益类科目执行审计程序。但也不能排除特殊情况。